臺灣臺北地方法院交通事件裁定　　　　　　　　　　九十三年度交聲字第六七四號
　　異　議　人
　　即受處分人　甲○○
右列異議人即受處分人因違反道路交通管理處罰條例案件，對於台北市交通事件裁決
所中華民國九十三年七月六日所為之處分（北市裁三字第裁二二─一Ａ000000
0號、北市裁三字第裁二二─一Ａ0000000號、北市裁三字第裁二二─一Ａ0
000000號、北市裁三字第裁二二─一Ａ0000000號、北市裁三字第裁二
二─一Ａ0000000號、北市裁三字第裁二二─一Ａ0000000號、北市裁
三字第裁二二─一Ａ0000000號、北市裁三字第裁二二─一Ａ0000000
號、北市裁三字第裁二二─一Ａ0000000號、北市裁三字第裁二二─一Ａ00
00000號、北市裁三字第裁二二─一Ａ0000000號），聲明異議，本院裁
定如左：
    主      文
異議均駁回。
    理      由
一、按汽車駕駛人在道路收費停車處所停車，不依規定繳費者，處新臺幣（下同）六
    百元以上一千二百元以下罰鍰，道路交通管理處罰條例第五十六條第一項第十一
    款定有明文。
二、本件異議人即受處分人甲○○所有車號五Ｄ─三七一七號營業一般小客車，於民
    國九十三年五月十五日、五月十七日、五月十八日、五月十九日、五月二十日、
    五月二十一日、五月二十二日、五月二十四日、五月二十五日、五月二十六日、
    五月二十七日，在臺北市○○路○段之路邊公有收費停車場停車，未依規定於八
    日內繳費，經舉發單位台北市停車管理處逕行舉發異議人「在道路收費停車處所
    停車，不依規定繳費」之違規，嗣受處分人於舉發通知單上所載之應到案日期前
    向原處分機關台北市交通事件裁決所陳述不服舉發，經原處分機關函請舉發單位
    調查結果，仍認異議人有前開違規行為，原處分機關乃依道路交通管理處罰條例
    第五十六條第一項第十一款之規定，於九十三年七月六日各裁處異議人罰鍰六百
    元。
三、訊據異議人甲○○對於其所有車號五Ｄ─三七一七號營業一般小客車，於民國九
    十三年五月十五日、五月十七日、五月十八日、五月十九日、五月二十日、五月
    二十一日、五月二十二日、五月二十四日、五月二十五日、五月二十六日、五月
    二十七日，在臺北市○○路○段之路邊公有收費停車場停車，未依規定於八日內
    繳費等情坦承不諱，僅辯稱：我在這個停車格停了一個月，忘記去繳費，但是我
    有去台北市停車管理處的網站登錄資料，他們卻沒有以簡訊提醒我應該繳費，如
    此處罰並不合理云云。惟查，異議人停放五Ｄ─三七一七號小客車之臺北市○○
    路○段路邊公有收費停車場，設有停車繳費之告示牌及查詢電話，請駕駛人使用
    收費停車格，如離開時未發現繳費單，應儘速於繳費期限（八日內），向舉發單
    位台北市停車管理處服務中心或上網查詢，且舉發單位確已自九十三年五月二十
    一日起，陸續以簡訊之方式，通知異議人繳納停車費用等情，有舉發單位台北市
    停車管理處九十三年六月三十日函影本一件附卷可稽，堪信為真正。衡以駕駛人
    使用公有收費停車格必須繳納費用，逾期未繳納停車費用，將遭受違反道路交通
    管理處罰條例之舉發，已係一般社會大眾均有之常識，異議人徒以其本身忘記繳
    費，指摘舉發單位未主動提醒其繳費云云，自不足採。本件事證明確，受處分人
    上揭違反道路交通管理處罰條例之行為應堪認定。
四、綜上所述，受處分人確有前揭「在道路收費停車處所停車，不依規定繳費」之違
    規行為，原處分機關依據道路交通管理處罰條例第五十六條第一項第十一款之規
    定，各裁處受處分人罰鍰六百元，核無違誤，本件受處分人之異議為無理由，均
    應駁回。
據上論斷，應依道路交通案件處理辦法第十九條，裁定如主文。
中　　　華　　　民　　　國　　九十三　　年　　　七　　　月　　 三十 　　日
                                        臺灣臺北地方法院刑事第四庭
                                                法　官    楊代華
右正本證明與原本無異。
如不服本裁定應於送達後五日內向本院提出抗告狀
                                                書記官    廖純瑜
中　　　華　　　民　　　國　　九十三　　年　　　七　　　月　　 三十 　　日
